最高法院民事裁定                              八十八年度台上字第二七四四號
    上  訴  人  乙○○
                甲○○
                        共同.
    被 上訴 人  台灣省警政廳警察機械修理廠
    法定代理人  吳耀鐘
    訴訟代理人  李富祥律師
右當事人間請求拆屋還地事件，上訴人對於中華民國八十八年一月十一日台灣高等法
院第二審判決（八十七年度重上字第二○五號），提起上訴，本院裁定如左：
    主  文
上訴駁回。
第三審訴訟費用由上訴人負擔。
    理  由
按對於第二審判決上訴，非以其違背法令為理由，不得為之。民事訴訟法第四百六十
七條定有明文。依同法第四百六十八條規定，判決不適用法規或適用不當者，為違背
法令。而判決有同法第四百六十九條所列各款情形之一者，為當然違背法令。是當事
人提起上訴，如依民事訴訟法第四百六十八條規定，以第二審判決有不適用法規或適
用法規不當為理由時，其上訴狀或理由書應有具體之指摘，並揭示該法規之條項或其
內容。若係成文法以外之法則，應揭示該法則之旨趣。倘為司法院解釋、或本院之判
例，則應揭示該判解之字號或其內容。如以民事訴訟法第四百六十九條所列各款情形
為理由時，其上訴狀或理由書，應揭示合於該條款之事實。上訴狀或理由書如未依此
項方法表明者，即難認為已對第二審判決之違背法令有具體之指摘，其上訴自難認為
合法。本件被上訴人起訴主張，系爭土地為台灣省政府所有，被上訴人為管理機關，
上訴人乙○○所有建物即門牌台北市○○○路一八八號房屋如原判決附圖所示Ｅ、Ｆ
部分面積共計三三‧五四平方公尺，上訴人甲○○所有建物即門牌台北市○○○路一
九○號房屋如原判決附圖所示Ｇ、Ｈ部分面積二九‧二四平方公尺無權占有系爭土地
，乃本於所有權之作用及不當得利之法律關係，請求上訴人拆除地上物，將該部分土
地交還被上訴人，並返還不當得利。原審依調查證據而為辯論之結果，認定已登記不
動產所有人之物上請求權，並無民法第一百二十五條關於消滅時效規定之適用，早經
大法官會議於五十四年釋字第一○七號解釋在案，而系爭土地為業經登記之不動產，
上訴人所為消滅時效之抗辯，自非可採。上訴人所有建物分別占有系爭土地內上開部
分土地，並無正當權源，係屬無權占有，因而為上訴人敗訴之判決。上訴人對第二審
判決提起上訴，雖以該判決違背法令為由，惟核其上訴理由狀所載內容係就原審取捨
證據、認定事實之職權行使，指摘其為不當，泛言違法，而非具體說明其有何不適用
法規或適用法規不當之情形，及合於民事訴訟法第四百六十九條所列各款之事實，難
認對該判決之如何違背法令已有具體之指摘，依首揭說明，應認其上訴為不合法。又
查司法院大法官會議釋字第一○七號解釋「已登記不動產所有人之回復請求權，無民
法第一百二十五條消滅時效規定之適用」，係於五十四年六月十六日作成公布，則已
登記不動產所有人回復請求權發生之原因事實，無論在此以前或以後存在，於此解釋
公布後之訴訟，此請求權即無民法第一百二十五條關於消滅時效規定之適用。原審適
用上開解釋，不採上訴人時效之抗辯，並無違法。本件自非已合法表明其上訴之理由
，顯難認為合法，併此敘明。
據上論結，本件上訴為不合法。依民事訴訟法第四百八十一條、第四百四十四條第一
項、第九十五條、第七十八條，裁定如主文。
中      華      民      國    八十八    年      十一    月      五      日
                              最高法院民事第二庭
                                  審判長法官  曾  桂  香
                                        法官  劉  延  村
                                        法官  徐  璧  湖
                                        法官  劉  福  聲
                                        法官  黃  秀  得
      右正本證明與原本無異
                                              書  記  官
中      華      民      國    八十八    年      十一    月     十七     日
